【裁判字號】    90,交抗,449
【裁判日期】    901031
【裁判案由】    違反道路交通管理處罰條例
【裁判全文】
臺灣高等法院刑事裁定                  九十年度交抗字第四四九號
    抗  告  人
    即受處分人
    即  異議人  聖泰貨運有限公司
    代  表  人  甲○○
右抗告人因違反道路交通管理處罰條例案件，不服臺灣板橋地方院中華民國九十年九
月二十八日裁定（九十年度交聲字第五六五號），提起抗告，本院裁定如左：
    主      文
抗告駁回。
    理      由
一、按汽車車身、引擎、底盤等重要設備變更或調換，或因交通事故遭受重大損壞修
    復後，不申請公路主管機關施行臨時檢驗而行駛者，處汽車所有人六百元以上一
    千二百元以下之罰鍰，並責令其檢驗，道路交通管理處罰條例第十八條定有明文
    。
二、本件抗告人即受處分人即異議人聖泰貨運有限公司（下稱聖泰公司）所有之３Ｋ
    ─九○九號營業大貨車於民國八十九年十月十六日十一時四十分許，在新竹市○
    ○路，為警查獲以高約三十公分之板塊加高車身之事實，有該車加高車斗之相片
    、新竹市警察局竹市警交字第Ｅ00000000號舉發違反道路交通管理事件
    通知單一紙在卷可憑，而依上開違規照片所示，異議人上開車輛車身二側確係以
    板塊加高已占原車斗高度之三分之二，而按異議人之營業大貨車既係以載貨營業
    使用，其車斗車身之安裝良善與否，事關貨物承載安全，並影嚮公眾行車安全，
    自屬汽車車身之重要設備，而異議人於異議狀內已自承「該車車齡已八年，多年
    來均載運土方，皆由挖土機作業裝車，故車斗兩邊之車屏擋容易損壞，上半部切
    換後予以修換」等情，其既自承切換車身之車斗，則其材質是否強固適當，是否
    足以承受貨載之壓力，均有涉及行車安全，自應申請公路申請機關施行臨時檢驗
    合格後始得行駛，以維公眾安全，足見其顯有變更該車之車身之重要設備不申請
    施行臨時檢驗而行駛之事實，已堪認定，異議人徒以其修復後所佔比例極小並未
    超過原車高，尚無申請檢驗之必要云云，自不足採。從而本件原處分機關據以援
    引首揭規定，裁處罰鍰一千二百元（折合新臺幣三千六百元），於法並無不當，
    原審認本件受處分人之異議為無理由，予以駁回，於法並無不合，抗告意旨仍執
    前詞，表示車身換修部分，所占比例極小，並未超過原車高，無申請檢驗必要，
    換修部分並非活動木板云云，核無理由，應予駁回。
三、據上論結，應依道路交通案件處理辦法第二十五條、第二十六條，刑事訴訟法第
    四百十二條，裁定如主文。
中    華    民    國      九十    年     十         月     三十一       日
                          臺灣高等法院刑事第八庭
                              審判長法  官  蔡  秀  雄
                                    法  官  楊  炳  禎
                                    法  官  沈  宜  生
右正本證明與原本無異。
不得再抗告。
                                    書記官  楊  翠  明
中    華    民    國      九十    年     十一       月       二         日


司法院資訊處製作；財團法人民間司法改革基金會備份。
